臺灣高等法院高雄分院刑事判決　　　　　　　　　　九十一年度上訴字第八三九號
　　上　訴　人　台灣高雄地方法院檢察署檢察官
　　被　　　告　乙○○
　　被　　　告　丁○○
　　共　　　同
　　指定辯護人　義務辯護人林敏澤
右上訴人因被告等強盜等案件，不服台灣高雄地方法院九十年度訴字第一二七一號中
華民國九十一年四月十七日第一審判決（起訴案號：台灣高雄地方法院檢察署八十九
年度偵字第二七八四號），提起上訴，本院判決如左：
      主    文
原判決關於乙○○部分撤銷。
乙○○以脅迫使人行無義務之事，累犯，處有期徒刑陸月，如易科罰金，以佰元折
算壹日。
其他上訴駁回。
      事    實
一、乙○○於民國（下同）八十六年間因違反麻醉藥品管理條例案件，經台灣台中地
    方法院判處有期徒刑六月，另因逃亡案件經軍法機關判處有期徒刑一年，嗣經台
    灣台中地方法院裁定定執行刑為有期徒刑一年四月，於八十七年六月二十日執行
    完畢；又於八十八年間因偽造文書案件，經台灣屏東地方法院判處有期徒刑四月
    ，於八十九年一月一日執行完畢，仍不悔改。復於八十九年十二月十日凌晨四時
    許，在高雄市三民區○○○路與寧夏街口「安康里市場」前，遇及友人丁○○（
    罹患精神分裂症），乃邀丁○○進食稀飯，因清粥店未開而折返上開市場時，其
    目睹庚○○、己○○二人在市場內行跡可疑（欲至該市場內如廁），乃單獨將庚○○帶入上開市場內加以盤查（未冒充警察），戊○○、丙○○、己○○等三人
    隨後進入上開市場欲尋庚○○時，乙○○見戊○○、庚○○、丙○○、己○○等
    四人年幼可欺，乃以兇惡之態度先後喝令戊○○等人提出證件以供其檢查，致戊○○等四人誤以為乙○○係便衣警察，乃分別交出彼等身上之皮包或證件、提款
    卡（使彼等行無義務之事）供其檢查，乙○○並逼令彼等四人供出提款卡之密碼
    （其中己○○未提出提款卡，而乙○○得知提款卡密碼後，旋將丙○○、庚○○
    二人之提款卡返還）；乙○○於目睹戊○○身上皮包內有提款卡後，乃以上開方
    式脅迫戊○○與其至高雄市○○○路與慶雲街口之上海商業銀行提款機提領現金
    （資以證明該提款卡為戊○○所有），嗣因該提款機故障，而致無法提領；乙○○欲騎丙○○所有之機車帶戊○○至他處之提款機提款，因遭己○○勸止，乙○○因而作罷，於欲離去之際，戊○○疑其皮包內之原有現金新台幣（下同）一千
    元遭乙○○取走，乃與己○○共同追逐乙○○至三民區○○街二巷三十號前，戊○○並打電話報警，嗣經警及時趕至，始將乙○○逮捕而當場查獲。
二、案經高雄市政府警察局三民第二分局報請台灣高雄地方法院檢察署檢察官偵查起
    訴。
      理    由
壹、被告乙○○部分：
  一、訊據被告乙○○矢口否認有冒充公務員職權及強盜之犯行，辯稱：當天凌晨四
      點多我碰到丁○○，問他為何那麼晚不回家，他說門被鎖了，我問他會不會餓
      ，他說會，就帶他去吃稀飯，結果沒有開，經過市場時，先看到二個人跑進來
      蹲在那邊，然後又有二個人跑進來，我會怕才叫他們站好，問他們在做什麼，
      我沒有搜他們的身體，只是叫他們站好，是他們自己拿出證件出來的；他們拿
      出皮包後，看到裡面有提款卡，為要證明東西是他們的，所以才跟他們去提款
      ，我並沒有看到戊○○皮包內之一千元，我亦沒有說要提領現金，我只是問提
      款卡是否他的，並沒有要領錢，提款機故障也是戊○○說的；因為他們四個人
      鬼鬼祟祟的，我感覺有發生事情，我是要證明提款卡是否為戊○○所有；因戊○○先拿安全帽從後面丟我，我回頭看時又看到有人拿棍子要打我，我才跑走
      云云。
  二、經查：
    (一)、被告乙○○在警訊時供稱：我只叫他們四人把皮包拿出來檢查，並叫他們把
        提款卡之密碼告訴我後，去提款機應證是否他們四人所有無誤等語（見警卷
        第二頁背面），其於檢察官偵查中供稱：起先我在菜市場碰到二個人，我問
        他們為何跑，他們說在跑給警察追，我叫他們拿證件出來給我看，並問金融
        卡是否你的，他說金融卡是他們的，我說那你知否密碼多少，我便與他（指
        戊○○）一起至對面的提款機，他卻說無法領錢，我便與他一起回來」（見
        偵查卷第十九頁）、「我有叫他們站好」、「我是說無緣無故跑警察幹嘛，
        我就要他們拿證件給我看」等語（見偵查卷第二十頁甲面），核與被害人戊○○在警訊時指稱：「我和丙○○一同去找己○○，並問他什麼事，己○○
        說庚○○被乙○○帶到市場內，所以我們三人就進去市場內找庚○○，當我
        們進入後，乙○○就要我們出示證件，他看完我技術證後，就把我的皮包拿
        去：：：還問我郵局提款卡密碼，要我跟他去提款機提款，但因九如路、慶
        雲街口之上海銀行提款機不能使用，乙○○就要騎走丙○○的機車帶我去別
        的提款機提款，己○○就說不能把機車騎走，乙○○就作罷，把皮包還給我
        後就離開了」等語（見警卷第六頁背面、第七頁甲面）；被害人丙○○在警
        訊指稱：「我們二人（指與戊○○）一起進入安康里市場，便看見另一朋友
        庚○○跟乙○○說話及整理證件，然後乙○○便叫我們三人靠牆站，就叫我
        跟他走，走到旁邊就叫我把皮包拿出來，將皮包內所有的東西交給他檢查，
        他就拿走我的郵局提款卡，便問密碼，我就告訴他密碼，他拿提款卡走到同
        學那裡，我便叫他把提款卡還我，他就把提款卡還我，之後便檢查我同學及
        朋友的皮包，他拿我同學（戊○○）提款卡至九如與慶雲上海商業銀行，我
        便接到同學己○○說我們可以離開了」等語（見警卷第八頁背面、第九頁甲
        面）；被害人庚○○在警訊時指稱：因我尿急便騎車到三民區安康里的公園
        邊找廁所，看見公園旁有一市場便往市場內走：：：有二名男子過來，一名
        穿花格子上衣的男子（指乙○○）便叫我把證件拿出來：：：我看他很兇的
        樣子，覺得似便衣警察，我就拿出皮包來，該名男子便拿我的皮包去一一翻
        開來找，找到一張我的第一銀行的提款卡，該男子就問我密碼為何，而我辯
        說該卡是我爸爸的，我不知密碼，後就將皮包還我」等語（見警卷第十頁背
        面）；己○○在警訊時指稱：「至三民區安康里內公園上廁所出來後，便與
        乙○○、丁○○相遇：：：乙○○並說『你是否有證件』，『我便說沒有』
        ：：：我與戊○○、丙○○進市場尋找庚○○，找到後，乙○○便問我們四
        人是否有證件，之後乙○○便帶丙○○至他處：：：之後乙○○便拿戊○○
        之皮包」等語（見警卷第十二頁背面、十三頁甲面）等情大致相符，足見被
        告乙○○確實有以兇惡之態度喝令被害人戊○○等人提出證件供其檢查，致
        使被害人戊○○、丙○○、庚○○等三人誤認被告乙○○係便衣警察而各自
        提出皮包供被告乙○○檢查，則被告乙○○前揭犯行，自堪認定。
    (二)、按刑法第一五八條之冒充公務員職權罪，必須行為人假冒混充公務員後，具
        體行使其所冒充之公務員之職務上權力或權限，始成立該罪。申言之，行為
        人若無假冒混充公務員，其行為上縱使有略似行使公務員之職務上權力或權
        限，即不成立本罪。被告乙○○自警訊迄本院審理中均否認有假冒便衣刑警
        行使警察職權之情事；同案被告丁○○在警訊及原審調查時供稱：乙○○有
        向戊○○等四人假稱其係便衣刑警，並檢查戊○○等人之證件等語（見警卷
        第四頁、原審卷第五十九頁甲面），惟依同案被告丁○○在警訊、檢察官偵
        查中、原審及本院審理中供述內容觀之，其所述出現有前後矛盾、供述不一
        之情形，此應係其罹有精神分裂症，智慮不清所致（詳如後述）。況被害人
        戊○○、丙○○、庚○○、己○○等四人在警訊及檢察官偵查中均明確指證
        稱被告乙○○沒有自稱其係便衣警察之情事（見警卷第九頁背面、第十一頁
        背面、第十三頁背面，偵查卷第二十八頁甲面）；證人丙○○在原審調查時
        亦證稱：我是要找廁所，當時是庚○○、己○○先遇到被告（指乙○○），
        後來被告才叫我與戊○○進去市場，被告沒有說進去要做何事，我們進去後
        ，被告就對我們搜身，被告沒有說他們是警察，我們以為他們是警察，因為
        我們會怕，就讓乙○○搜身，丁○○站在旁邊，他們沒有拿走東西等語（見
        原審卷第二十八頁），究竟被告乙○○有無對被害人戊○○、丙○○、庚○○、己○○等四人假冒便衣警察身分檢查彼等四人之證件？自應以被害人戊○○、丙○○、庚○○、己○○等四人上開所述為真實可採，故本件自不能
        因同案被告丁○○上開之供詞，即遽認被告乙○○犯有刑法之潛行本國公務
        員職權犯行。惟被告乙○○以兇惡之態度欲檢查被害人戊○○等四人之證件
        ，使被害人戊○○等四人誤認被告乙○○係便衣刑警，各自提出皮包內之證
        件供被告乙○○檢查，則被告乙○○此部分自應負刑法第三百零四條之強制
        罪責。
    (三)、次按強盜罪之構成，以其所實施之強暴、脅迫，已達於使人不能抗拒之程度
        為必要，倘其取物手段雖屬不法，而尚未使人至於不能抗拒者，縱觸犯他種
        罪名，尚難以強盜論擬（最高法院二十九年上字第三００六號判例參照）。
        依被害人戊○○、丙○○、庚○○及己○○前開在警訊供述之內容觀之，被
        告乙○○僅係喝令被害人戊○○等人提出證件供其檢查，其並無劫取被害人
        戊○○等人財物（含皮包、提款卡、機車）之意圖。又被告乙○○並未向戊○○等四人自稱為警察，亦未言明其意圖，而當時戊○○等四人誤以為被告
        乙○○係便衣警察等情，亦據被害人戊○○、丙○○、庚○○及己○○等四
        人在檢察官偵查中證述明確（見偵查卷第二十八頁），證人丙○○在檢察官
        偵查中亦證稱：「他們說怕我們四人做壞事，所以叫我們拿證件證明。」等
        語（見偵查卷第二十八頁甲面）；被害人戊○○在檢察官偵查中另亦證稱：
        「他說要我證明提款卡是我的」、「（當時會不會怕？）不會，就覺得他是
        警察而已。」各等語（見偵查卷第二十九頁甲面）；另證人庚○○於原審調
        查時亦證稱：「我在八十九年十二月凌晨在安康里市場找廁所，看到乙○○
        和另一位在那邊，乙○○叫我們過去拿證件出來，看到有提款卡就叫我們講
        出號碼，乙○○帶戊○○去領錢：：：我們要離開，乙○○說要留一台機車
        給他，我們沒有留給他，後來乙○○跑了，戊○○說他的錢被搶了，我有去
        追人，但沒有追到乙○○等語（見原審卷第二三八頁）。依戊○○、己○○
        、丙○○、庚○○四人上開證述內容觀之，被告乙○○既未向戊○○等四人
        自稱為警察，而僅告知戊○○等四人因其懷疑彼等四人做壞事，故要彼等四
        人拿出證件出來供其檢查，另命戊○○等人說明各人之提款卡密碼以證明確
        為彼等所有，而戊○○等四人則因誤認為被告乙○○係便衣警察，致聽從被
        告乙○○之指示，而交出證件及說出密碼。準此，被告乙○○並無以脅迫之
        方式使戊○○等人不能抗拒而交付財物（含皮包、提款卡、機車）之犯行，
        惟被告乙○○仍須就其以脅迫方式使戊○○等人提出提款卡（行無義務之事
        ）負刑法之強制罪責。
      綜上所述，被告乙○○之行為雖不構成前開強盜、潛行本國公務員職權罪責，
      惟其確有右揭強制罪之犯行，依法自應予以論罪科刑。
  三、核被告乙○○以脅迫方式喝令被害人戊○○等人交出皮包內之證件供其檢查，
      及令被害人戊○○持提款卡與之至高雄市○○路與慶雲街口之上海商業銀行提
      款機提款（均為使人行無義務之事）之行為，係犯刑法第三百零四條之強制罪
      。公訴人認被告乙○○所為係犯懲治盜匪條例第五條第一項第一款之盜匪罪及
      刑法第一百五十八條之冒充公務員職權罪，依法自有未合，因基本社會之事實
      同一，起訴法條應予變更。被告乙○○同時間使被害人戊○○等人行無義務之
      事，係一行為觸犯數罪名，為想像競合犯，依刑法第五十五條規定應從一重之
      刑法第三百零四條之強制罪處斷。又被告乙○○於八十六年間因違反麻醉藥品
      管理條例案件，經台灣台中地方法院判處有期徒刑六月，另因逃亡案件經軍法
      機關判處有期徒刑一年，嗣經台灣台中地方法院裁定定執行刑為有期徒刑一年
      四月，於八十七年六月二十日執行完畢；又於八十八年間因偽造文書案件，經
      台灣屏東地方法院判處有期徒刑四月，於八十九年一月一日執行完畢之事實，
      有臺灣高雄地方法院檢察署刑案資料查註紀錄表及原審法院被告全國前案紀錄
      表各乙份在卷可按，其於執行完畢後五年以內再犯有期徒刑以上之本罪，為累
      犯，應依刑法第四十七條之規定加重其刑。
  四、原審未加詳求，遽認以不能證明被告乙○○犯罪，而為無罪之諭知，尚有未洽
      ，檢察官上訴意旨，執此指摘原判決不當，應認為有理由，自應由本院將原判
      決關於被告乙○○部分撤銷改判。審酌被告乙○○有事實欄所載之前科，足見
      其平日素行不佳，此次見被害人戊○○等年幼可欺，而以脅迫方式使被害人戊○○等行無義務之事，惟被害人係因誤認被告乙○○為便衣刑警始聽任被告乙○○擺佈，所犯情節尚非重大等一切情狀，爰量處有期徒刑六月，並諭知如易
      科罰金以三百元折算一日。
  五、公訴意旨另略以：被告乙○○以脅迫方式使戊○○等四人不能抗拒而強行搜尋
      彼等身上財物後，乙○○見戊○○身上皮包內有現金一千元，乃將該一千元據
      為己有等情，亦涉犯有懲治盜匪條例第五條第一項第一款之盜匪罪嫌。訊據被
      告乙○○堅決否認有此部分犯行，辯稱：我並沒有取走戊○○皮包內之一千元
      等語。經查，被告乙○○在警訊、檢察官偵查中、原審及本院審理中均否認有
      此部分之犯行，而依被告乙○○警訊筆錄內容觀之，警察並未在被告乙○○身
      上取出一千元。被害人戊○○在警訊時固指稱：「他（指被告乙○○）看完我
      的技術證後，就把我的皮包拿去，把裡面的一千元拿走，還問我郵局提款卡密
      碼：：：他把皮包還給我後就離開了，我檢查皮包，發現皮包內一千元不見，
      而上前問他時，他就跑給我和己○○追」等語（見警卷第六頁背面、第七頁甲
      面），其在檢察官偵查中雖指稱：我親眼看到乙○○把我的一張千元大鈔拿走
      ，起先以為只是看一下而已，當他把皮包還給我時，我以為錢有放進皮包，但
      檢查確沒有，那時才發現錢被拿走。」等語（見偵查卷第二十八頁背面），其
      在原審調查時則證稱：「（被告有無拿走東西？）剛開始搜身沒有拿到東西，
      到最後有拿走我的提款卡，乙○○就帶我去領錢，乙○○走前面，我跟後面，
      因為提款卡有問題，沒辦法領錢，回來後他把皮包還給我，就發現皮包少了現
      金一千元，我們有喊乙○○，乙○○就跑掉了：：：後來乙○○就拿一根很粗
      的木棒衝出來，我們就跑，警察就來了，他就跑，並把一千元丟在地上，之後
      就被警察抓到了」等語（見原審卷第二十九頁），證人戊○○上開在警訊、檢
      察官偵查中及原審調查時就被告乙○○何時取走其皮包內之一千元乙節，前後
      指述不一，其指訴即有瑕疵。再者，證人盛萬隆（即查獲被告乙○○之高雄市
      政府警察局三民二分局警員）在原審調查時到庭結證稱：「我們發現他時，他
      沒有任何武器，也沒有抵抗，他從寧夏街三巷口跑到九如路轉到懷安街二０一
      號前被我們追趕上之後逮捕，他在跑當中躲在懷安街二０一號騎樓下，被我們
      發現到」、「（有無撿到贓款？）沒有檢到，沒有發現到一千元」等語（見原
      審卷第二一九頁），則被害人戊○○所述「被告乙○○把一千元丟在地上，之
      後就被警察抓到了」乙節，即與證人盛萬隆上開證述情節明顯不符，益見被害
      人戊○○上開之指述即有明顯之瑕疵。至於贓物領據一紙，僅能證明被害人戊○○有在警訊時書具該領據之情事。本件自不能依據被害人戊○○上開有瑕疵
      之指述及上開領據，即據以認定被告乙○○有劫取被害人戊○○皮包內一千元
      之犯行；此外，亦無確切之事證足以證明乙○○有此部分之犯行，惟此部分公
      訴人認與前開論罪科刑部分為實質上一罪關係，故不另為無罪之諭知，併此敘
      明。
貳、被告丁○○部分：
  一、公訴意旨另略以：丁○○與乙○○冒用其為便衣刑警之身分，於前開事實欄所
      載時地，見戊○○、庚○○、己○○、丙○○等四人年幼可欺，乃以警察臨檢
      之名，喝令彼等四人交出身上所有證件及接受檢查，再帶彼四人至附近之安康
      市場內，以搜索之名，令彼等四人面向牆壁，以脅迫方式使彼等四人不能抗拒
      而強行搜尋其四人身上財物，乙○○見戊○○身上皮包內有現金一千元及提款
      卡，乃將該一千元據為己有，並脅迫戊○○與其二人至九如一路、慶雲街口之
      提款機提領現金，因提款機故障，無法提領，戊○○見其皮包內之現金被乙○○拿走，乃與己○○共同追逐其二人，因乙○○與邱欲仁為脫免逮捕，乃各持
      地上之木棍及水泥樁作勢要攻擊戊○○、己○○等人，為警及時趕至，當場查
      獲，因認被告丁○○涉有懲治盜匪條例第五條第一項第一款之盜匪罪嫌及刑法
      第一百五十八條之冒充公務員職權罪嫌。
  二、公訴人認被告丁○○涉有前開盜匪及冒充公務員職權等罪嫌，無非係以被告丁○○於檢察官偵查中供稱：因缺錢才想辦法搶錢，乙○○有自稱係警察，並叫
      被害人四人站好不許動，且帶其中二人去提款機提款，事後乙○○未將一千元
      與之平分等語，而與被害人四人所指情節相符，為其論據。
  三、訊據被告丁○○否認有盜匪及冒充公務員職權之犯行，辯稱：我沒有假冒警察
      ，乙○○有叫戊○○等人站好，查他們的證件，但未拿取他們的錢財，因他們
      身上也沒有錢；我沒有看管其他三人，我也不知道發生什麼事，後來警察來了
      ，警察拿槍出來時，我才跑走等語。
  四、按犯罪事實應依證據認定之，無證據不得推定其犯罪事實；又不能證明被告犯
      罪者，應諭知無罪之判決；刑事訴訟法第一百五十四條、第三百零一條第一項
      分別定有明文。又認定被告有罪之事實，應憑證據，如未能發現相當之證據，
      或證據不足以證明，自不能以推測或擬制之方法以為裁判之基礎；且認定事實
      所憑之證據，其為訴訟上之證明，須達於通常一般之人均不致有所懷疑，而得
      確信其為事實之程度者，始得據為有罪之認定，倘其證明尚未達到此一程度而
      有合理之懷疑存在時，尚難為有罪之認定基礎；另苟積極證據不足以為被告事
      實之認定，即應為有利於被告之認定，更不必有何有利之證據。再被告之自白
      ，雖為證據之一種，但必與事實相符者為限，若其自白顯有疑義，而審理事實
  之法院，就其職權調查所得，仍未能證明其自白確與事實相符者，自不得據為
      認定犯罪事實唯一之基礎（最高法院十八年上字第一０八七號、三十年上字第
      八一六號、四十年台上字八六號、七十六年台上字第四九八六號判例參照）。
      經查：
    (一)、被告丁○○雖於檢察官偵查中及原審調查時均供陳：我有看管另外二人，我
        是叫他們拿證件出來給我看；我有叫他們四人站好不要動，被告乙○○自己
        說他是警察等語（見偵查卷第十八頁、十九頁甲面，原審卷九十年七月二十
        七日訊問筆錄）。惟被告丁○○自八十五年七月三日起即因有怪異行為、干
        擾行為、幻聽、自言自語、被害幻想、關係幻想、自我照顧功能下降，而於
        靜和醫院診治，並經診斷為精神分裂症，後於本件案發後，經原審法院送請
        高雄市靜和醫院對被告丁○○之精神狀況為鑑定，鑑定結果認定：邱員於住
        院中意識狀態清楚，外表衣著較為髒亂，日常生活需要旁人協助料理，自我
        照顧功能呈現退化，行為退縮，有答非所問之情形，且有被害妄想、關係妄
        想及自閉性思考、缺少動機，於感官系統中有明顯之幻聽情形，同時有幻聽
        討論及批評情形，依邱員長期門診及住院情形判斷，其病程已呈慢性穩定化
        ，故症狀嚴重程度差異不大，綜合邱員於本院住院鑑定及心理測驗顯示邱員
        其自我功能逐漸退化、社交人際關係不好、思考破碎凌亂，對於是非善惡之
        判斷已明顯困難，故其精神狀態長期處於精神耗弱之狀態，對於自己事務已
        不能處理等情，此有高雄市靜和醫院九十年十二月十五日靜醫字第二一００
        八０號、九十一年三月八日靜醫字第二００二０一二號函所附病歷資料、鑑
        定報告在卷可憑（見原審卷第一五三至二一二頁），被告丁○○本身既罹有
        精神分裂症，且思考破碎凌亂，又有被害妄想、關係妄想、幻聽等症狀，則
        其於偵訊及本院審理時所為之自白，是否與事實相符，即非無疑。
    (二)、被害人戊○○在警訊時指稱：「己○○在和另一名丁○○講話，我就和丙○○一同去找己○○，並問他什麼事，己○○說庚○○被乙○○帶到市場內，
        所以我們三人就進去市場內找庚○○」等語（見警卷第六頁背面）；被害人
        丙○○在警訊指稱：「我於八十九年十二月十日四時許尿急到三民區安康里
        的公園內上廁所，上完後便看見同學己○○與另一名男子丁○○談話，我過
        去問什麼事，己○○就說該名男子好像便衣刑警，該名男子就跟我們二人一
        起進入安康里市場」等語（見警卷第八頁背面）；而依被害人戊○○、丙○○、庚○○及己○○等四人前開在警訊、檢察官偵查中及原審調查時之指述
        內容（如前開及上開所述）觀之，被告丁○○顯然未向被害人戊○○等四人
        假冒便衣警察及檢查彼等四人之皮包、證件等行為，自難因同案被告乙○○
        為前開強制被害人戊○○等四人行為時，僅因被告丁○○在附近或旁邊，即
        推論被告丁○○與同案被告乙○○有共同犯罪之意思聯絡。至於被害人庚○○在警訊時雖陳稱被告丁○○有把風之情事（見警卷第十一頁甲面），惟綜
        合被害人戊○○、丙○○及己○○等三人前開在警訊、檢察官偵查中之指述
        內容觀之，被告丁○○應無擔任同案被告乙○○犯罪之把風行為，故被害人
        庚○○上開所述，自不足採為被告丁○○犯罪之證據。
    (三)、又被告丁○○在原審供稱：「那天我在那邊等乙○○」、「（那天為何和乙○○去市場？）我和乙○○在那邊聊天，我們在路上遇到的」等語（見原審
        卷第一四九頁）。同案被告乙○○在檢察官偵查中供稱：「（你在看他們證
        件時，丁○○在做什麼？）他只是站在旁邊而已」等語（見偵查卷第二十頁
        ），在原審審理中亦供稱：「這件事與丁○○沒有關係」（見原審卷第二四
        八頁）、「從頭到尾不關丁○○的事」（見原審卷第二六０頁）、「這事是
        臨時發生的，丁○○不知道，不關丁○○的事」（見原審卷第二六二頁）各
        等語。益見被告丁○○與同案被告乙○○並無共同犯罪之意思聯絡及行為之
        分擔。
    (四)、再者，同案被告乙○○自警訊迄本院審理中均否認有假冒便衣刑警行使警察
        職權及強取被害人戊○○一千元及命戊○○至提款機提款之情事；況依被害
        人戊○○、丙○○、庚○○及己○○等四人前開在警訊、檢察官偵查中及原
        審調查時之前開指述內容觀之，同案被告乙○○並未向戊○○等人自稱係便
        衣警察之情事，同案被告乙○○僅告知戊○○等四人因其懷疑彼等四人做壞
        事，故要彼等四人拿出證件出來供其檢查，另命戊○○等人說明各人之提款
        卡密碼以證明確為彼等所有，而戊○○等四人則因誤認為乙○○係便衣警察
        ，致聽從乙○○之指示，而交出證件及說出密碼，同案被告乙○○並無以脅
        迫之方式使戊○○等人不能抗拒而交付財物（含皮包、提款卡、機車）意圖
        及犯行（已俱論於前，不另贅述），本件既無積極證據足以證明同案被告乙○○有前開強盜、冒充公務員職權之犯行；換言之，被告丁○○自無構成前
        開之強盜、冒充公務員職權罪等罪責可言。
      綜上所述，被告丁○○前開之自白即有瑕疵，且與事實不符，其前開不利於己
      之自白即不得採為其犯罪之基礎；公訴人所持之前開論據，均無法採為認定被
      告丁○○犯罪之證據；此外，復查無其他積極證據足資證明被告丁○○有何強
      盜或冒充公務員職權之犯行，被告丁○○被訴強盜等罪自屬不能證明。
  五、原審因而以不能證明被告丁○○犯罪，而為被告無罪之諭知，核無違誤，檢察
      官猶執前詞，指摘原判決此部分不當，為無理由，應予駁回。
據上論結，應依刑事訴訟法第三百六十八條、第三百六十九條第一項前段、第三百六
十四條、第二百九十九條第一項前段、第三百條，刑法第三百零四條、第五十五條、
第四十七條、第四十一條，罰金罰鍰提高標準條例第一條前段、第二條，判決如主文
。
本案經檢察官陳新慶到庭執行職務。
中      華      民      國    九十一    年      八      月    二十八    日
                              臺灣高等法院高雄分院刑事第四庭
                                  審判長法官  蕭權閔
                                        法官  陳吉雄
                                        法官  李嘉興
右甲本證明與原本無異。
檢察官如不服本判決，應於判決送達後十日內向本院提出上訴狀，其未敘述理由者並
應於提出上訴狀後十日內向本院補提理由書（應附繕本）。
被告乙○○不得上訴。
                                      書記官  陳曼智
中      華      民      國    九十一    年      八      月    三十      日
附錄本判決論罪科刑法條：
刑法第三百零四條第一項
  以強暴、脅迫使人行無義務之事或妨害人行使權利者，處三年以下有期徒刑、拘役
  或三百元以下罰金。
